【裁判字號】    97,消債清,31
【裁判日期】    971230
【裁判案由】    清算事件
【裁判全文】
臺灣臺南地方法院民事裁定            97年度消債清字第31號
債  務  人  甲○○
                      號
上列當事人聲請消費者債務清理事件，本院裁定如下：
    主  文
債務人甲○○自民國九十七年十二月三十日十七時起開始清算程
序。
    理  由
一、按債務人不能清償債務或有不能清償之虞者，於法院裁定開
    始更生程序或許可和解或或宣告破產前，得向法院聲請清算
    。法院開始清算程序之裁定，應載明其年、月、日、時，並
    即時發生效力，消費者債務清理條例第3條、第80條、第83
    條第1項定有明文。
二、本件債務人主張：債務人毀諾前每月薪資收入約29,733元，
    負債總額為2,755,241 元，均為無擔保或無優先權之債務。
    債務名下並無任何財產，負債顯然超過資產甚多，已達不能
    清償債務或有不能清償之虞之程度。債務人雖曾依照中華民
    國銀行公會會員辦理消費金融案件無擔保債務協商機制與各
    債權銀行成立協商，約定自95年8 月起，分120 期，按月於
    每月10日支付27,400元，至全部清償為止。債務人每月薪資
    29,733元，必須依靠配偶收入才能償還當月協商金額，剩餘
    金額無以維持基本生活。債務人僅係一般消費者，並未從事
    營業，復未經法院裁定開始更生程序或宣告破產，爰向本院
    聲請清算等語。
三、債務人主張毀諾前每月薪資收入約29,733元，負債總額為2,
    755,241 元，均為無擔保或無優先權之債務。債務人名下並
    無任何財產。債務人曾於消費者債務清理條例施行前，與各
    債權銀行就無擔保債務成立協商，約定每月償還27,400元，
    共分120 期。債務人僅係一般消費者，並未從事營業之事實
    ，業據提出債權人清冊、債務人之財產及收入狀況說明書、
    戶籍謄本、財政部台灣國稅局95年、96年度綜合所得稅各類
    所得資料清單、財政部台灣省國稅財產歸屬資料清單、財團
    法人金融聯合徵信中心當事人查詢個人資料（信用報告），
    堪認債務人確已達不能清償債務或有不能清償之虞之程度。
四、按債務人對於金融機構因消費借貸、自用住宅借款、信用卡
    或現金卡契約而負債務，在聲請更生或清算前，應提出債權
    人清冊，以書面向最大債權金融機構請求協商債務清償方案
    ，並表明共同協商之意旨。債務人與金融機構協商成立者，
    不得聲請更生或清算。但因不可歸責於己之事由，致履行顯
    有重大困難者，不在此限，消費者債務清理條例第151條第1
    、5 項定有明文。債務人雖曾於消費者債務清理條例施行前
    ，與各債權銀行就無擔保債務成立協商，約定每月償還27,4
    00元，共分120 期，然債務人毀諾前每月收入僅約29,733元
    ，而台灣省97年每月每人最低生活費係9,829 元，有內政部
    歷年最低生活費一覽表1 份在卷可稽，債務人每月所領之薪
    資扣除其最低生活費9,829 元、扶養費用6,500 元後剩餘13
    ,404 元 ，已不足支付其之前與各債權銀行就無擔保債務成
    立協商所約定每月應償還之27,400元。債務人主張其係因不
    可歸責於己之事由，致履行上開協議顯有重大困難，堪予採
    信。
五、綜上所述，債務人僅係一般消費者，並未從事營業，其已達
    不能清償債務或有不能清償之虞之程度，之前雖與各債權銀
    行達成協議，但因不可歸責於己之事由，致履行上開協議顯
    有重大困難，且未經法院裁定開始更生程序或宣告破產，又
    查無消費者債務清理條例第6 條第3 項、第8 條或第82 條
    第2 項各款所定駁回清算聲請之事由存在，則債務人聲請清
    算，應屬有據，爰裁定如主文。
中    華    民    國    97    年    12    月    30    日
              民事第三庭    法      官  黃莉莉
上為正本係照原本作成。
本件不得抗告。
本裁定已於97年12月30日17時公告。
中    華    民    國    97    年    12    月    30    日
                            書  記  官  陳著振


司法院資訊處製作；財團法人民間司法改革基金會備份。
